臺灣宜蘭地方法院民事小額判決
110年度羅小字第299號
原      告  國泰世華商業銀行股份有限公司

法定代理人  郭明鑑  


訴訟代理人  林志軒  
被      告  辜凱如  


上列當事人間請求清償債務事件，本院於民國110年11月5日言詞
辯論終結，判決如下：
    主  文
被告應給付原告新臺幣參萬陸仟零陸拾參元，及其中新臺幣參萬
參仟捌佰柒拾捌元自民國110年7月6日起至清償日止，按年息百
分之15計算之利息。
訴訟費用新臺幣壹仟元由被告負擔。
本判決第一項得假執行，但被告以新臺幣參萬陸仟零陸拾參元為
原告預供擔保後，得免為假執行。。
    事實及理由
一、原告主張：被告於民國109年11月17日向原告請領信用卡（
    卡號：0000000000000000、0000000000000000號）並開卡使
    用，依約被告得憑該卡於特約商店記帳消費，並應於當期繳
    款截止日前向原告清償，或以循環信用方式繳付最低應繳金
    額，逾期清償者除喪失期限利益外，應另行給付按年息15％
    計算之利息。詎被告未依約還款，至110年7月5日止，尚積
    欠新臺幣（下同）36,063元（其中本金33,878元）未清償，
    爰依消費借貸之法律關係提起本訴，請求被告清償債務等語
    。並聲明：如主文第1項所示。
二、被告則以：對於原告主張之金額及利息均不爭執，伊現在快
    生小孩，希望可以談分期等語為辯。並聲明：原告之訴駁回
    。
三、得心證之理由：
  ㈠查原告主張之前揭事實，業據其提出與所述相符之信用卡消
    費帳款債權明細報表、信用卡申請書暨注意事項、線上申辦
    信用卡專用申請書暨注意事項、信用卡定型化契約、信用卡
    帳單、被告戶籍謄本、消費明細表、繳款明細表等件為證（
    見本院卷第6頁至第17頁、第24頁至第26頁），並為被告所
    不爭執，依民事訴訟法第280條第1項之規定，視同自認，堪
    信原告之主張為真實。
  ㈡按稱消費借貸者，謂當事人一方移轉金錢或其他代替物之所
    有權於他方，而約定他方以種類品質、數量相同之物返還之
    契約。借用人應於約定期限內，返還與借用物種類、品質、
    數量相同之物。遲延之債務，以支付金錢為標的者，債權人
    得請求依法定利率計算之遲延利息，但約定利率較高者，仍
    從其約定利率，民法第474條第1項、第478條前段、第233條
    第1項分別定有明文。經查，本件被告前向原告申請信用卡
    使用，且尚積欠上述金額未清償，已如上述，至被告抗辯其
    屆臨生產，並請求分期清償乙節，然按判決所命之給付，其
    性質非長期間不能履行，或斟酌被告之境況，兼顧原告之利
    益，法院得於判決內定相當之履行期間或命分期給付。經原
    告同意者，亦同，民事訴訟法第396條第1項固有明文。然被
    告請求分期付款未見原告同意，被告亦未提出任何積極證據
    以供本院審酌其境況及是否適於分期給付，不符民事訴訟法
    第396條第1項之要件，亦不影響其依約所負之清償責任，被
    告上開所辯，要難憑採。從而，原告依消費借貸之法律關係
    ，請求被告給付如主文第1項所示之本金及利息，洵屬有據
    ，應予准許。
四、本件係就民事訴訟法第436條之8第1項適用小額程序所為被
    告敗訴之判決，依同法第436條之20規定，應依職權宣告假
    執行。另為求衡平，依同法第436條之23、第436條第2項，
    適用同法第392條第2項規定，依職權宣告被告預供擔保，得
    免為假執行。
五、訴訟費用負擔之依據：民事訴訟法第78條。依職權確定訴訟
    費用額為1,000元（第一審裁判費），應由被告負擔。
中　　華　　民　　國　　110 　年　　11　　月　　26　　日
                  羅東簡易庭  法  官  黃淑芳
以上正本係照原本作成。
對於本件判決如有不服，應於收受送達後20日內向本院提出上訴
書狀，上訴於本院合議庭，並按他造當事人之人數附具繕本。
當事人之上訴，非以判決違背法令為理由不得為之，上訴狀應記
載上訴理由，表明下列各款事項：                 
(一)原判決所違背之法令及其具體內容。
(二)依訴訟資料可認為原判決有違背法令之具體事實。
如委任律師提起上訴者，應一併繳納上訴審裁判費。
中　　華　　民　　國　　110 　年　　11　　月　　26　　日
                              書記官　廖文瑜